【裁判字號】    90,訴,206
【裁判日期】    900427
【裁判案由】    違反毒品危害防制條例
【裁判全文】
臺灣屏東地方法院刑事判決                            九十年度訴字第二六號
    公  訴  人  臺灣屏東地方法院檢察署檢察官
    被      告  甲○○
右列被告因毒品危害防制條例案件，經檢察官提起公訴（九十年度毒偵字第五四○號
），本院判決如左：
    主  文
甲○○連續施用第一級毒品，累犯，處有期徒刑壹年，扣案注射針筒貳支、塑膠皮管
壹條沒收，又連續施用第二級毒品，累犯，處有期徒刑捌月，扣案之吸食器壹組沒收
銷燬，塑膠吸管肆支沒收，應執行有期徒刑壹年肆月。扣案之吸食器壹組沒收銷燬，
注射針筒貳支、塑膠皮管壹條、塑膠吸管肆支沒收。
    事  實
一、甲○○曾於民國八十六年一月間，因違反麻醉藥品管理條例案件，經本院判處有
    期徒刑七月確定，甫於八十七年八月二十三日執行完畢，猶不知悔改，前因施用
    毒品案件，經交付保護管束期滿後，由台灣屏東地方法院檢察署檢察官於八十九
    年三月十日以八十九年度戒毒偵字第一二三號為不起訴處分確定，仍不知悔改，
    其明知海洛因係第一級毒品、安非他為第二級毒品，復各基於施用第一、二級毒
    品之概括犯意，自八十九年十一月間起，至九十年三月十一日晚上九時止，先後
    在屏東縣潮州鎮○○路一三五號等處，施用第一級毒品海洛因及第二級毒品安非
    他命多次，為警於九十年三月十二日上午十時十分許，持檢察官所簽發搜索票至
    上址搜索時查獲，並扣得其所有供施用海洛因之注射針筒二支、塑膠皮管一條、
    及施用安非他命之塑膠吸管四支及專供施用安非他命用之吸食器一組。
二、案經屏東縣警察局移送台灣屏東地方法院檢察署檢察官偵查起訴。
    理  由
一、訊業被告甲○○坦承有多次施用第一級毒品海洛因之事實不諱，而被告為警獲時
    所採取之尿液經送鑑定結果亦呈有嗎啡陽性反應（即海洛因水解後之反應），此
    有檢驗報告可參，並有其所有供施用海洛因之注射針筒二支、塑膠皮管一條扣案
    可供參考，故被告施用第一毒品海洛因之犯行，應可認定。惟訊之被告惟否認有
    何施用第二級毒品安非他命之犯行，辯稱：並沒有吸用安非他命，警方所查扣之
    吸食器及塑膠吸管係其友人所放置，並非伊所有等語。然查：（一）、被告於上
    開時間多次施用第二級毒品安非他命之事實，業據其於偵查時供認明白，據其供
    稱：我從八十九年十一月間開始施用安非他命及海洛因，都是在查獲地點施用，
    最後一次是昨天晚上九時等語（見九十年三月十二日偵查筆錄），（二）、又被
    告為警獲時所採取之尿液經送鑑定結果亦呈有安非他命陽性反應，此有檢驗報告
    可參，另外，警方所查扣之吸食器及塑膠吸管等物，係被告本人所有，亦據其於
    警偵訊時供認在卷（見同上筆錄），可見被告於警偵時供稱其有多次施用安非他
    命之行為，係應屬實而值採信。又被告前因施用毒品案件，已交付保護管束期滿
    ，並由檢察官於八十九年三月十日以八十九年度戒毒偵字第一二三號為不起訴處
    分確定，有不起訴處分書在卷足憑，因此，本事證明確，被告犯行應可認定。
二、查海洛因、安非他命係毒品危害防制條例第二條第二項第一款、第二款所稱之第
    一級及第二級毒品，被告竟持之以施用，核其所為，係犯同條例第十條第一項之
    施用第一級毒品罪及第二項之施用第二級毒品罪。其持有施用安非他命器具吸食
    器之行為係犯同條例第十一條第三項之持有施用毒品器具罪。被告持有毒品之行
    為已被其施用毒品之高度行為所吸收，不另論罪，其前後多次施用第一、二級毒
    品之行為，均時間緊接，手法相同，所犯罪構成要件相同，顯均係基於概括犯意
    反覆為之，應分別依連續犯之規定，各論以一罪，並均加重其刑，其所為施用第
    二級毒品罪又與持有施用毒品器具罪間，有方法結果之牽連關係，應從較重之施
    用第二級毒品罪處斷。公訴事實雖未明確記載此部分之事實，惟此部分與其施用
    第二級毒品之犯罪事實具有牽連犯之裁判上一罪關係，為起訴效力所及，本院自
    應併為審理。又被告甲○○曾於八十六年一月間，因違反麻醉藥品管理條例案件
    ，經本院判處有期徒刑七月確定，甫於八十七年八月二十三日執行完畢，此有台
    灣屏東地方法院檢察署刑案資料查註表可參，其五年以內再犯有期徒刑之上開二
    罪，均為累犯，應分別加重其刑，其有二種刑之加重事由，應遞加重之，其所犯
    上開二罪間，犯意各別，行為互殊，應予以分論併罰。爰審酌被告素行、犯罪動
    機、施用毒品之情節及其犯罪後等一切情狀，分別量處如主文所示之刑，並定其
    應執行之刑。扣案之注射針筒貳支、塑膠皮管壹條係被告所有供施用海洛因之用
    ，塑膠吸管肆支則係其所有供施用第二級毒品安非他命之用，業據其於警偵訊及
    本院審理時供承明確，爰依刑法第三十八條第一項第二款之規定宣告沒收，另吸
    食器具一組則為被告所有專供施用安非他命所用，應依毒品危害防制條例第十八
    條第一項前段之規定宣告沒收並銷燬之。
據上論斷，應依刑事訴訟法第二百九十九條第一項前段，毒品危害防制條例第十條第
一項、第二項、第十一條第三項、第十八條第一項前段，刑法第十一條、第五十六條
、第五十五條、第四十七條、第五十一條第五款、第三十八條第一項第二款，判決如
主文。
本案經檢察官張啟聰到庭執行職務。
中      華      民      國    九十      年      四      月  二十七    日
                                          法  官    黃國永
右正本證明與原本無異。
對於本判決如有不服應於收受送達後十日內向本院提出上訴書狀上訴於台灣高等法院
高雄分院並按他造當事人之人數附具繕本。
                                          書記官   李勝群
中      華      民      國      九十      年      四      月  二十七    日
附錄本判決論罪之法條：
毒品危害防制條例第十條第一項：施用第一級毒品者，處六月以上五年以下有期徒刑
。
毒品危害防制條例第十條第二項：施用第二級毒品者，處三年以下有期徒刑。


司法院資訊處製作；財團法人民間司法改革基金會備份。
